臺灣新北地方法院刑事裁定
111年度聲字第3191號
聲  請  人  臺灣新北地方檢察署檢察官
受  刑  人
即  被  告  葉彥廷




上列聲請人因受刑人即被告犯詐欺案件，聲請定其應執行之刑（
111年度執聲字第2338號），本院裁定如下：
    主  文
葉彥廷犯如附表所示之罪，所處如附表所示之刑，應執行有期徒
刑壹年拾月。
    理  由
一、聲請意旨略以：受刑人即被告葉彥廷（下稱受刑人）因犯詐
    欺案件，先後經判決確定如附表，應依刑法第53條、第51條
    第5款，定其應執行之刑，爰依刑事訴訟法第477條第1項聲
    請裁定定其應執行之刑等語。
二、按裁判確定前犯數罪者，併合處罰之；數罪併罰，有二裁判
    以上者，依刑法第51條之規定，定其應執行之刑；宣告多數
    有期徒刑者，於各刑中之最長期以上，各刑合併之刑期以下
    ，定其刑期，但不得逾30年；又依刑法第53條應依同法第51
    條第5款至第7款之規定，定其應執行之刑者，由該案犯罪事
    實最後判決之法院之檢察官，聲請該法院裁定之。刑法第50
    條第1項前段、第53條、第51條第5款及刑事訴訟法第477條
    第1項分別定有明文。次按有二裁判以上，經定其執行刑後
    ，又與其他裁判併合而更定其執行刑者，前定之執行刑當然
    失效，仍應以原來宣告之數個刑罰計算，而不以當時該數罪
    所定應執行刑為計算之基準，而上開更定之應執行刑，不應
    比前定之應執行刑加計其他裁判所處刑期後為重，否則即與
    法律秩序理念及法律目的之內部界限有違。　　
三、定應執行刑之裁定與科刑判決有同等效力，其經裁定確定者
    ，自具有實質之確定力。判決確定之數罪，已經裁判定其應
    執行之刑確定者，除㈠增加合於定應執行刑要件之他罪刑，㈡
    原定執行刑之數罪中部分罪刑因非常上訴、再審程序經撤銷
    改判，或有赦免、減刑等情形，而有另定應執行刑之必要者
    外，對於已經裁判定應執行刑確定之數罪，如就其部分之罪
    ，再行重複聲請另定其應執行刑者，仍屬違反一事不再理原
    則，並不以各罪範圍均相同，即全部重複再行裁定定其應執
    行刑為限。否則，檢察官只要不全部重複聲請，得就已經裁
    定定其應執行刑確定之案件，任選其部分之罪，再行聲請定
    應執行刑，將導致法院先前之裁定，無實質確定力之可言。
    就部分之罪重複定其應執行之刑，不僅耗費司法資源，且徒
    增困擾，自無必要（最高法院110年度台抗大字第489號刑事
    裁定參照）。　　
四、經查：
　㈠本件檢察官聲請就受刑人如附表所示之罪定其應執行之刑，
    其中如附表編號1至3之罪雖經本院於110年度金訴字第505號
    判決時一併定其應執行有期徒刑1年6月確定，如附表編號4
    至5之罪亦經本院以111年度金訴字第617號判決時一併定其
    應執行有期徒刑1年2月確定，此有臺灣高等法院被告前案紀
    錄表及上開判決在卷可稽，惟本件屬前揭「增加合於定應執
    行刑要件之他罪刑」之情況，依前揭說明，並未違反一事不
    再理之原則。且於本件就受刑人原附表編號1至3所定應執行
    有期徒刑1年6月，另就附表編號4至5所定應執行有期徒刑1
    年2月，全部定其應執行之刑後，基於定應執行刑之內部界
    限，亦即更定之應執行刑，不應比前定之應執行刑加計其他
    裁判所處刑期後為重之情況，是本件就附表各編號所示之罪
    名定應執行之刑，係對受刑人有利之事項，應予准許。
　㈡受刑人所犯如附表所示之罪，經判處如附表所示之刑，並分
    別確定在案，有各該判決書及臺灣高等法院被告前案紀錄表
    1份附卷可稽。又受刑人所犯如附表編號2至5所示之罪，均
    於如附表編號1所示判決確定日前為之，且本院為該案犯罪
    事實最後判決之法院，是本院有管轄權，檢察官聲請定其應
    執行之刑，核與刑事訴訟法第477條第1項規定相符，自屬正
    當。
　㈢本案5罪刑度合併為有期徒刑5年2月，5罪中最長宣告刑為有
    期徒刑1年4月，參酌附表編號1至3部分曾定應執行刑有期徒
    刑1年6月，附表編號4至5部分曾定應執行刑有期徒刑1年2月
    ，是本件定應執行刑之裁量空間為有期徒刑1年4月至2年8月
    之間。
　㈣本院考量受刑人所犯如附表所示之罪均為詐欺罪，罪質相同
    ，犯罪時間接近，而本案受刑人僅在民國110年1月6日循相
    同模式一再實施，該等犯罪動機、手段相似，責任非難重複
    之程度較高，應裁定較低之應執行刑；併審酌受刑人犯後均
    坦承附表所示之各罪，並兼衡受刑人之素行，附表編號1、4
    、5部分未能與告訴人張春蓮、廖麗雲、田相國達成和解或
    賠償其等之損害，附表編號2、3已與告訴人林柏均、邢俐達
    成調解等一切情狀，而為其整體犯行總體評價後，本於刑法
    第51條第5款限制加重原則，於定執行刑之外部、內部性界
    限內，參酌前次定刑所給予之減輕幅度，兼衡責罰相當與刑
    罰經濟之原則，以及受刑人以書面表示對於定刑無意見等語
    ，認為應合併定應執行有期徒刑1年10月為適當。
五、依刑事訴訟法第477條第1項，刑法第50條第1項前段、第53
    條、第51條第5款，裁定如主文。
中　　華　　民　　國　　111 　年　　11　　月　　30　　日
                  刑事第十庭    法　官  陳宏璋
上列正本證明與原本無異。
如不服本裁定，應於裁定送達後五日內敘明抗告理由，向本院提
出抗告狀。
                                書記官  許維倫　　　　　
中　　華　　民　　國　　111 　年　　12　　月　　6 　　日